【裁判字號】    99,台抗,318
【裁判日期】    990415
【裁判案由】    妨害性自主延長羈押
【裁判全文】
最高法院刑事裁定              九十九年度台抗字第三一八號
抗  告  人  周誌家
上列抗告人因妨害性自主案件，不服台灣高等法院中華民國九十
九年三月二十四日延長羈押之裁定（九十九年度上訴字第五號）
，提起抗告，本院裁定如下：
    主  文
抗告駁回。
    理  由
本件原裁定以抗告人周誌家前經原審認為犯妨害性自主罪嫌疑重
大，有刑事訴訟法第一百零一條第一項第一款、第三款情形，非
予羈押，顯難進行審判，於民國九十八年十二月三十日執行羈押
，至九十九年三月二十九日，三個月羈押期間即將屆滿。茲以抗
告人所犯刑法第二百二十二條加重強制性交等多罪，其中最重罪
之法定刑係七年以上有期徒刑之罪，且分別經第一審法院定應執
行有期徒刑十年之重刑在案，公訴人復以量刑過輕及定執行刑不
當上訴原審。衡情抗告人為避重刑之裁判、執行，自有逃亡之虞
，是認前項羈押原因依然存在，並認有繼續羈押之必要，應自九
十九年三月三十日起，延長羈押二月。經核於法尚無違誤。抗告
意旨略以：本案於九十九年三月八日傳喚證人後，審判長當庭表
示要召開延押庭，辯護人未陳述完畢，即接到延長羈押之裁定，
刑事訴訟法第一百零一條及第一百零一條之一先行訊問後方得裁
定羈押之規定；本案經檢察官拘提到署，事發突然尚有家事待處
理，且抗告人祖母日前過世得否以其他方式替代羈押可以返家奔
喪，又抗告人事後坦承犯行態度良好，檢察官並非就抗告人部分
提起上訴，求為撤銷原裁定，另為適法之裁定等語。然查被告犯
罪嫌疑是否重大，有無羈押及繼續羈押之必要，俱屬事實問題，
審理事實之法院本有審酌訴訟進行程度及其他一切情事自由裁量
之職權。原審經訊問抗告人後，審酌訴訟進行程度及其他一切情
狀，認抗告人涉犯妨害性自主罪嫌重大，並有相當理由認其有逃
亡之虞，裁定自九十九年三月三十日起，延長羈押二月，經核於
法無違，不得任意指為違法。依卷內資料，原審於九十九年三月
二十四日上午九時四十分，召開延押庭，辯護人當庭陳述請准交
保，抗告人至當日十時三十分收受裁定，有該卷影本可稽，抗告
意旨指摘辯護人未陳述完畢即接獲裁定，並非有據。另抗告人所
陳稱之尚有家事待處理或返家奔喪等情事，尚無從改變上開羈押
原因。抗告意旨徒執前詞，任意指摘原裁定不當，為無理由，應
予駁回。
據上論結，應依刑事訴訟法第四百十二條，裁定如主文。
中    華    民    國  九十九  年    四    月   十五   日
                      最高法院刑事第十一庭
                          審判長法官  石  木  欽  
                                法官  洪  佳  濱  
                                法官  韓  金  秀  
                                法官  段  景  榕  
                                法官  周  煙  平  
本件正本證明與原本無異
                                      書  記  官  
中    華    民    國  九十九  年    四    月  二十二  日
                                                      V

司法院資訊處製作；財團法人民間司法改革基金會備份。
